臺灣雲林地方法院民事判決
110年度家繼簡字第1號
原      告  廖容琦  住嘉義縣○○鄉○○路000號之8
訴訟代理人  陳韻如律師
被      告  趙艷文
            廖健志
            廖健佑
            廖嘉琳
            廖文慧
            廖昱有
            廖女  
            廖明里
            廖春滿
            廖春美
            廖寶猜
            廖銀爐
            林兩福
            廖銀助
            廖金黎
            廖金鳳
            廖又君
            林月秀
            林清琴
            林秀鳳  住○○市○○區○○○路○段000巷0弄0         
               號
            林廖梨雪

            林彥有
            林淑玲
            林紅玲
            林束丹
            蘇詩仁

            蘇嘉福
            蘇鈴惠
            蘇素娟
共      同
訴訟代理人  張于憶律師  
被      告  廖逢來
訴訟代理人  廖元應律師        
被      告  林束美
            林同心
            林合意
            許榮輝即許林速之承受訴訟人  

            許晋誠即許林速之承受訴訟人  

兼上五人之
訴訟代理人  賴林蕉
被      告  廖俊星
            廖元佑
            林永諒
            林苡蓁
            林卉羽
            林嘉裕
            林榮勝
            廖麗英
兼上八人之
訴訟代理人  廖麗幸
兼上一人之
訴訟代理人  梁嘉豪
被      告  高萬壽
            高來春
            高秀琴
            高秀真
            高綵雲
            高慶鐘
            高秀霞
            廖龍仁
            廖文權
            廖文珍
            廖文隆
            廖麗慧
            廖麗盡
            莊秀蓮
            廖文基
            廖淑卿
            李淑琴
            林惠玲
            廖哲瑋即廖秋賢之承受訴訟人  

            廖德忠即廖淑雲之承受訴訟人  

            廖婉如即廖淑雲之承受訴訟人  

            廖浚淇即廖淑雲之承受訴訟人  

            廖柔淳即廖淑雲之承受訴訟人  

            廖香棱即廖淑雲之承受訴訟人  

上列當事人間請求分割遺產事件，本院於中華民國111年10月17
日言詞辯論終結，判決如下：
    主      文
被告ｅ○○、癸○○、ｄ○○、Ｍ○○、Ｌ○○、Ｃ○○、地○○、天○○、戌○○、酉○○、宇○○、宙○○、亥○○應就被繼承人林殺花所遺公同共有如附表
編號1所示之不動產權利範圍辦理繼承登記。
被告己○○、戊○○、Ｂ○○、Ａ○○、庚○○、ｎ○○、辛○○應就被繼承人林
笋所遺公同共有如附表編號1所示之不動產權利範圍辦理繼承登
記。
被告地○○、天○○、戌○○、酉○○、宇○○、宙○○、亥○○應就被繼承人
高廖嬌娥所遺公同共有如附表編號1至8所示之不動產權利範圍辦
理繼承登記。
被告丁○○、寅○○、丙○○、午○○、申○○應就被繼承人廖麗香所遺公
同共有如附表編號1至8所示之不動產權利範圍辦理繼承登記。
被告Ｕ○○應就被繼承人Ｓ○○所遺公同共有如附表編號1至8所示之不
動產權利範圍辦理繼承登記。
被告ｆ○○、Ｙ○○、Ｖ○○、Ｒ○○、Ｔ○○應就被繼承人ａ○○所遺公同共有如
附表編號1至8所示之不動產權利範圍辦理繼承登記。
被告Ｂ○○、Ａ○○應就被繼承人黃○○所遺公同共有如附表編號1至8所
示之不動產權利範圍辦理繼承登記。
兩造公同共有被繼承人廖正如附表所示之遺產，分割方法如附表
分割結果欄所載。
訴訟費用由兩造平均負擔。
    事實及理由
壹、程序方面：
一、按當事人死亡者，訴訟程序在有繼承人、遺產管理人或其他
    依法令應續行訴訟之人承受其訴訟以前當然停止；民事訴訟
    法第168條至第172條及前條所定之承受訴訟人，於得為承受
    時，應即為承受之聲明；他造當事人，亦得聲明承受訴訟；
    當事人不聲明承受訴訟時，法院亦得依職權，以裁定命其續
    行訴訟，家事事件法第51條準用民事訴訟法第168條、第175
    條第1項、第2項、第178條分別定有明文。本件被告Ｓ○○、ａ○○、黃○○於本件訴訟進行中先後死亡，而被繼承人Ｓ○○之繼承
    人廖聖潔、廖聖德、廖聖慧均已對被繼承人Ｓ○○之遺產聲明
    拋棄繼承，並經本院以110年度繼字第672號准予備查在案，
    業據本院依職權調取本院110年度繼字第672號拋棄繼承事件
    卷宗查核無訛，被繼承人Ｓ○○之繼承人Ｕ○○，被繼承人ａ○○之
    繼承人ｆ○○、Ｙ○○、Ｖ○○、Ｒ○○、Ｔ○○，被繼承人黃○○之繼承人Ｂ
    ○○、Ａ○○，本院則均未查得渠等有對渠等被繼承人之遺產向
    法院聲明拋棄繼承之情形，有本院民國111年10月14日民事
    紀錄科查詢表、臺灣基隆地方法院111年10月14日基院麗家
    名111年度司查繼㈩33字第1119004548號函附卷可稽，故本院
    於111年4月25日裁定命Ｕ○○為被告Ｓ○○之承受訴訟人，續行本
    件訴訟，並於111年9月1日裁定命ｆ○○、Ｙ○○、Ｖ○○、Ｒ○○、Ｔ○○
    為被告ａ○○之承受訴訟人，續行本件訴訟，及於111年9月20
    日裁定命Ｂ○○、Ａ○○為被告黃○○之承受訴訟人，續行本件訴訟
    ，合先敘明。
二、按訴狀送達後，原告不得將原訴變更或追加他訴，但擴張或
    減縮應受判決事項之聲明者，及因情事變更而以他項聲明代
    最初之聲明者，不在此限，家事事件法第51條準用民事訴訟
    法第255條第1項第3、4款定有明文。本件原告原起訴聲明：
    「被告ｅ○○、癸○○、ｄ○○、地○○、天○○、戌○○、酉○○、宇○○、
    宙○○、亥○○、Ｍ○○、Ｌ○○、Ｃ○○應就被繼承人林殺花所遺公同
    共有如附表編號1所示之不動產權利範圍辦理繼承登記；被
    告己○○、戊○○、黃○○、庚○○、ｎ○○、辛○○應就被繼承人林笋
    所遺公同共有如附表編號1所示之不動產權利範圍辦理繼承
    登記；被告丁○○、寅○○、丙○○、午○○、申○○應就被繼承人廖
    麗香所遺公同共有如附表編號1至8所示之不動產權利範圍辦
    理繼承登記；被告地○○、天○○、戌○○、酉○○、宇○○、宙○○、
    亥○○應就被繼承人高廖嬌娥所遺公同共有如附表編號1至8所
    示之不動產權利範圍辦理繼承登記；被告甲○○、巳○○應就被
    繼承人林啟平所遺公同共有如附表編號1至8所示之不動產權
    利範圍辦理繼承登記；兩造就被繼承人廖正所遺如附表所示
    之遺產，請准予分割，請求將附表所示之遺產，按兩造之應
    繼分比例分割為分別共有或維持公同共有」，惟被告Ｓ○○、ａ
    ○○、黃○○於本件訴訟進行中先後死亡，而被告甲○○、巳○○於
    本件訴訟進行中，已就被繼承人林啟平所遺公同共有如附表
    編號1至8所示之不動產辦理繼承登記，原告因而具狀變更及
    擴張減縮聲明為：「被告ｅ○○、癸○○、ｄ○○、Ｍ○○、Ｌ○○、Ｃ○○
    、地○○、天○○、戌○○、酉○○、宇○○、宙○○、亥○○應就被繼承
    人林殺花所遺公同共有如附表編號1所示之不動產權利範圍
    辦理繼承登記；被告己○○、戊○○、Ｂ○○、Ａ○○、庚○○、ｎ○○、
    辛○○應就被繼承人林笋所遺公同共有如附表編號1所示之不
    動產權利範圍辦理繼承登記；被告丁○○、寅○○、丙○○、午○○
    、申○○應就被繼承人廖麗香所遺公同共有如附表編號1至8所
    示之不動產權利範圍辦理繼承登記；被告地○○、天○○、戌○○
    、酉○○、宇○○、宙○○、亥○○應就被繼承人高廖嬌娥所遺公同
    共有如附表編號1至8所示之不動產權利範圍辦理繼承登記；
    被告Ｕ○○應就被繼承人Ｓ○○所遺公同共有如附表編號1至8所示
    之不動產權利範圍辦理繼承登記；被告ｆ○○、Ｙ○○、Ｖ○○、Ｒ○○
    、Ｔ○○應就被繼承人ａ○○所遺公同共有如附表編號1至8所示之
    不動產權利範圍辦理繼承登記；被告Ｂ○○、Ａ○○應就被繼承人
    黃○○所遺公同共有如附表編號1至8所示之不動產權利範圍辦
    理繼承登記；兩造就被繼承人廖正所遺如附表所示之遺產，
    請准予分割，請求將附表所示之遺產，按兩造之應繼分比例
    分割為分別共有或維持公同共有」，原告於言詞辯論終結前
    所為聲明之變更，核與上開規定相符，應予准許。
三、被告Ｎ○○、Ｅ○○、丁○○、寅○○、丙○○、午○○、申○○、ｉ○○、地○○、天○○、戌○○、酉○○、宇○○、宙○○、亥○○、ｇ○○、Ｆ○○、Ｈ○○
    、ｋ○○、ｊ○○、玄○○、Ｇ○○、Ｚ○○、甲○○、巳○○、Ｕ○○、ｆ○○、Ｙ○○、Ｖ○○、Ｒ○○、Ｔ○○經合法通知，均未於最後一次言詞辯論期
    日到場，核無民事訴訟法第386條各款所列情形，茲依原告
    聲請，由其一造辯論而為判決。
貳、實體方面：
一、原告主張略以：被繼承人廖正於48年3月4日死亡，遺有如附
    表所示之遺產，被繼承人廖正之配偶先於被繼承人廖正於37
    年5月20日死亡，被繼承人廖正之子女中，四女廖罔市為他
    人所收養，而對被繼承人廖正之遺產依法無繼承權，又被繼
    承人廖正之其餘子女廖庚、曾任貴、廖溪水、廖印、廖常、
    廖坤地、廖春發、ｂ○○、林廖癸、廖金、林廖珠、蘇廖錦、
    廖花，除被告ｂ○○尚在世外，廖庚、曾任貴、廖溪水、廖印
    、廖常、廖坤地、廖春發、林廖癸、廖金、林廖珠、蘇廖錦
    、廖花均已死亡，另被繼承人廖正之次男曾任貴、五男廖常
    、次女廖金均先於被繼承人廖正死亡且無配偶或子嗣，是被
    繼承人廖正遺產之再轉繼承情形如下：㈠被繼承人廖正之長
    男廖庚於80年3月26日死亡，該房目前尚在世之再轉繼承人
    為原告、被告ｍ○○、Ｘ○○、Ｗ○○、ｃ○○、Ｉ○○、Ｑ○○、Ｕ○○、Ｄ○、Ｋ
    ○○、Ｐ○○、Ｏ○○、ｌ○○；㈡被繼承人廖正之三男廖溪水於73年9
    月29日死亡，該房目前尚在世之再轉繼承人為ｅ○○、癸○○、ｄ
    ○○、地○○、天○○、戌○○、酉○○、宇○○、宙○○、亥○○、Ｍ○○、Ｌ
    ○○、Ｃ○○；㈢被繼承人廖正之四男廖印於87年4月23日死亡，
    該房目前尚在世之再轉繼承人為ｇ○○；㈣被繼承人廖正之六男
    廖坤地於76年3月22日死亡，該房目前尚在世之再轉繼承人
    為Ｊ○○、Ｆ○○、Ｈ○○、ｋ○○、ｊ○○；㈤被繼承人廖正之七男廖春發
    於93年9月27日死亡，該房目前尚在世之再轉繼承人為玄○○
    、Ｇ○○、Ｚ○○、ｆ○○、Ｙ○○、Ｖ○○、Ｒ○○、Ｔ○○；㈥被繼承人廖正之
    長女林廖癸於83年1月6日死亡，該房目前尚在世之再轉繼承
    人為未○○○、子○○、卯○○、丑○○、甲○○、巳○○、乙○○、辰○○
    、壬○○；㈦被繼承人廖正之三女林廖珠於91年12月9日死亡，
    該房目前尚在世之再轉繼承人為己○○、戊○○、Ｂ○○、Ａ○○、庚○○、ｎ○○、辛○○；㈧被繼承人廖正之五女蘇廖錦於98年7月13
    日死亡，該房目前尚在世之再轉繼承人為ｐ○○、ｒ○○、ｑ○○、ｏ
    ○○；㈨被繼承人廖正之六女廖花於71年9月16日死亡，該房目
    前尚在世之再轉繼承人為Ｎ○○、Ｅ○○、丁○○、寅○○、丙○○、午
    ○○、申○○、ｉ○○、ｈ○○。被繼承人廖正所遺如附表編號1所示
    之不動產已為繼承登記之公同共有人中，林殺花、林笋、高
    廖嬌娥、廖麗香、Ｓ○○、ａ○○、黃○○均已死亡，而附表編號2
    至8所示之不動產已為繼承登記之公同共有人中，高廖嬌娥
    、廖麗香、Ｓ○○、ａ○○、黃○○均已死亡，惟被繼承人林殺花、
    林笋、高廖嬌娥、廖麗香、Ｓ○○、ａ○○、黃○○之繼承人就被繼
    承人林殺花、林笋、高廖嬌娥、廖麗香、Ｓ○○、ａ○○、黃○○所
    遺公同共有附表相關不動產權利範圍部分尚未辦理繼承登記
    之情形如下：㈠被繼承人林殺花之繼承人ｅ○○、癸○○、ｄ○○、Ｍ
    ○○、Ｌ○○、Ｃ○○、地○○、天○○、戌○○、酉○○、宇○○、宙○○、亥
    ○○尚未就被繼承人林殺花所遺公同共有如附表編號1所示之
    不動產權利範圍辦理繼承登記；㈡被繼承人林笋之繼承人己○○、戊○○、Ｂ○○、Ａ○○、庚○○、ｎ○○、辛○○尚未就被繼承人林笋
    所遺公同共有如附表編號1所示之不動產權利範圍辦理繼承
    登記；㈢被繼承人高廖嬌娥之繼承人地○○、天○○、戌○○、酉○○、宇○○、宙○○、亥○○尚未就被繼承人高廖嬌娥所遺公同共
    有如附表編號1至8所示之不動產權利範圍辦理繼承登記；㈣
    被繼承人廖麗香之繼承人丁○○、寅○○、丙○○、午○○、申○○尚
    未就被繼承人廖麗香所遺公同共有如附表編號1至8所示之不
    動產權利範圍辦理繼承登記；㈤被繼承人Ｓ○○之繼承人Ｕ○○尚
    未就被繼承人Ｓ○○所遺公同共有如附表編號1至8所示之不動
    產權利範圍辦理繼承登記；㈥被繼承人ａ○○之繼承人ｆ○○、Ｙ○○
    、Ｖ○○、Ｒ○○、Ｔ○○尚未就被繼承人ａ○○所遺公同共有如附表編
    號1至8所示之不動產權利範圍辦理繼承登記；㈦被繼承人黃○○之繼承人Ｂ○○、Ａ○○尚未就被繼承人黃○○所遺公同共有如附
    表編號1至8所示之不動產權利範圍辦理繼承登記。故有命被
    繼承人林殺花、林笋、高廖嬌娥、廖麗香、Ｓ○○、ａ○○、黃○○
    之繼承人就被繼承人林殺花、林笋、高廖嬌娥、廖麗香、Ｓ○○、ａ○○、黃○○所遺公同共有如附表相關不動產權利範圍辦理
    繼承登記之必要，又因兩造繼承人之人數眾多，致兩造無法
    就被繼承人廖正之遺產達成分割協議，為此提起本件訴訟，
    請求將附表所示之遺產，按兩造之應繼分比例分割為分別共
    有或維持公同共有，另不同意將本件被繼承人廖正之遺產變
    價分割，因本件兩造多數共有人主張將附表所示之遺產，按
    兩造之應繼分比例分割為分別共有或維持公同共有，且變價
    分割所賣得的價金是否會比共有人自行出賣較高實屬有疑，
    此部分有可能損及各共有人權利，故認為本件不適合變價分
    割等語。並聲明：㈠被告ｅ○○、癸○○、ｄ○○、Ｍ○○、Ｌ○○、Ｃ○○、
    地○○、天○○、戌○○、酉○○、宇○○、宙○○、亥○○應就被繼承人
    林殺花所遺公同共有如附表編號1所示之不動產權利範圍辦
    理繼承登記；㈡被告己○○、戊○○、Ｂ○○、Ａ○○、庚○○、ｎ○○、辛○○應就被繼承人林笋所遺公同共有如附表編號1所示之不動
    產權利範圍辦理繼承登記；㈢被告丁○○、寅○○、丙○○、午○○
    、申○○應就被繼承人廖麗香所遺公同共有如附表編號1至8所
    示之不動產權利範圍辦理繼承登記；㈣被告地○○、天○○、戌○○、酉○○、宇○○、宙○○、亥○○應就被繼承人高廖嬌娥所遺公
    同共有如附表編號1至8所示之不動產權利範圍辦理繼承登記
    ；㈤被告Ｕ○○應就被繼承人Ｓ○○所遺公同共有如附表編號1至8
    所示之不動產權利範圍辦理繼承登記；㈥被告ｆ○○、Ｙ○○、Ｖ○○
    、Ｒ○○、Ｔ○○應就被繼承人ａ○○所遺公同共有如附表編號1至8
    所示之不動產權利範圍辦理繼承登記；㈦被告Ｂ○○、Ａ○○應就
    被繼承人黃○○所遺公同共有如附表編號1至8所示之不動產權
    利範圍辦理繼承登記；㈧兩造就被繼承人廖正所遺如附表所
    示之遺產，請准予分割，請求將附表所示之遺產，按兩造之
    應繼分比例分割為分別共有或維持公同共有；訴訟費用由兩
    造按應繼分比例負擔。
二、被告ｂ○○之訴訟代理人廖元應律師則以：本件兩造並無管理
    約定，分別共有不利共有物經濟效益，有害共有人之利益，
    且為避免原告於分割為分別共有後，透過土地法第34條之1
    規定而有害其他共有人之利益，且被繼承人廖正所遺如附表
    所示之不動產多為耕地，原告所主張之分割方法，顯不利土
    地經濟效用，又原告無法證明由法院變賣所得價金會比各共
    有人各自出賣所得價金低，但變價分割結果法院可以確保每
    一個共有人都可以拿到價金，故本件主張變價分割，由兩造
    按應繼分比例分配變價所得價金（若就各房尚不得細分部分
    ，則由各房繼承人公同共有應分配之價金），訴訟費用應由
    兩造按應有部分比例分擔等語；被告ｍ○○等人之訴訟代理人
    張于憶律師則以：同意依照原告所提之分割分案，由兩造分
    別共有或公同共有依兩造應繼分比例分割所得部分等語；被
    告Ｈ○○則以：對於原告請求分割被繼承人廖正之遺產沒有意
    見，但原告起訴狀所載之兩造應繼分比例應該有誤載等語；
    被告Ｆ○○則以：同意原告主張的分割方法，但原告是告我們
    的人，故本件訴訟費用應由原告負擔等語；被告玄○○、Ｚ○○
    則以：沒有意見等語；被告ｏ○○、ｑ○○則以：原告及被告ｂ○○
    之訴訟代理人所提出之分割方法我都可以接受等語；被告Ｊ○○、丁○○、ｉ○○、ｈ○○、ｎ○○則以：同意被告ｂ○○之訴訟代理人
    所提出之變價分割方案等語；其餘被告則未於準備程序期日
    或言詞辯論期日到場，且未提出書狀作任何聲明或陳述。
三、本院得心證之理由：
㈠、按因繼承、強制執行、徵收、法院之判決或其他非因法律行
    為，於登記前已取得不動產物權者，應經登記，始得處分其
    物權，民法第759條定有明文；次按繼承登記，得由任何繼
    承人為全體繼承人聲請；繼承人為二人以上，部分繼承人因
    故不能會同其他繼承人共同申請繼承登記時，得由其中一人
    或數人為全體繼承人之利益，就被繼承人之土地，申請為公
    同共有之登記，固亦為土地法第73條第1項中段、土地登記
    規則第120條第1項所明定，惟上述土地法規所稱之繼承登記
    ，應限於同一繼承事件之繼承人始有適用之餘地，換言之，
    若非同一繼承事件（例如：某一繼承事實發生後另生再轉繼
    承之情形，就該再轉繼承之繼承登記），非該繼承事件之繼
    承人，自無法代之逕行辦理繼承登記，是原告就本件分割遺
    產之當事人中，對於非原告所屬該房之再轉繼承人未就相關
    被繼承人所遺公同共有被繼承人廖正之之遺產為繼承登記部
    分，並無法為渠等辦理相關繼承登記，業據原告提出雲林縣
    西螺地政事務所土地登記案件補正通知書為憑，是原告請求
    判決命被繼承人林殺花、林笋、高廖嬌娥、廖麗香、Ｓ○○、ａ
    ○○、黃○○之繼承人應就被繼承人林殺花、林笋、高廖嬌娥、
    廖麗香、Ｓ○○、ａ○○、黃○○所遺公同共有附表相關不動產權利
    範圍部分辦理繼承登記，為有理由，應予准許，爰判如主文
    第一至七項所示。
㈡、按繼承人有數人時，在分割遺產前，各繼承人對於遺產全部
    為公同共有；繼承人得隨時請求分割遺產，但法律另有規定
    或契約另有訂定者，不在此限；共有物之分割，依共有人協
    議之方法行之；分割之方法不能協議決定，或於協議決定後
    因消滅時效完成經共有人拒絕履行者，法院得因任何共有人
    之請求，命為下列之分配：一、以原物分配於各共有人，但
    各共有人均受原物之分配顯有困難者，得將原物分配於部分
    共有人、二、原物分配顯有困難時，得變賣共有物，以價金
    分配於各共有人；或以原物之一部分分配於各共有人，他部
    分變賣，以價金分配於各共有人；以原物為分配時，如共有
    人中有未受分配，或不能按其應繼分受分配者，得以金錢補
    償之；公同共有物之分割，除法律另有規定外，準用關於共
    有物分割之規定，民法第1151條、第1164條、第824條第1項
    、第2項、第3項、第830條第2項分別定有明文。次按終止遺
    產之公同共有關係，應以分割方式為之，將遺產之公同共有
    關係終止改為分別共有關係，性質上亦屬分割遺產方法之一
    ，此有最高法院82年度台上字第748號號判決意旨可資參照
    。又法院選擇分割遺產之方法，應具體斟酌遺產之性質、利
    用價值、經濟效用、使用現狀及各繼承人之意願等相關因素
    ，本於公平原則為妥適之判決。經查，原告主張被繼承人廖
    正於48年3月4日死亡，遺有如附表所示之遺產尚未分割，而
    兩造為被繼承人廖正之繼承人或再轉繼承人等事實，業據原
    告提出被繼承人廖正之除戶戶籍謄本、繼承系統表、兩造之
    戶籍謄本、本院97年度虎簡字第49號民事判決、財政部中區
    國稅局遺產稅逾核課期間案件證明書等件為佐，並經本院依
    職權向地政機關函調附表所示土地之土地登記公務用謄本為
    參，堪信為真實，是本件被繼承人廖正所遺應予分割之遺產
    範圍，應以附表所示之遺產為其標的，堪予認定。又本件兩
    造繼承人及再轉繼承人就被繼承人廖正之遺產無法協議分割
    乙節，有本院訊問筆錄在卷可參，而附表所示之遺產並無不
    能分割之情形，且無證據顯示兩造彼此間訂有不分割遺產之
    協議，或被繼承人廖正有以遺囑禁止遺產之分割或定分割遺
    產之方法，則原告依照上開規定，請求分割被繼承人廖正所
    遺如附表所示之遺產，核無不合，應予准許。又本院審酌附
    表所示之不動產以原物分割，並無困難，且以原物分割，由
    繼承人（被繼承人廖正之子ｂ○○、被繼承人廖正之子廖印該
    房之唯一再轉繼承人ｇ○○）依渠等應繼分比例分割取得分別
    共有之應有部分，及各房再轉繼承人（本件被告ｂ○○、ｇ○○以
    外之其餘兩造當事人）依該房應繼分比例分割取得分別共有
    之應有部分，並就該分割取得之應有部分保持公同共有（因
    各房再轉繼承人就渠等再轉繼承被繼承人廖正之遺產之外，
    就被繼承人廖正以下之各房其餘被繼承人可能尚有其他遺產
    須與再轉繼承被繼承人廖正之遺產依法一併分割，故本件就
    各房再轉繼承人所繼承被繼承人廖正之遺產，僅能分割為各
    房再轉繼承人按該房應繼分比例分割取得之應有部分保持公
    同共有），符合公平原則，部分被告雖主張本件應就附表所
    示之不動產為變價分割，惟參酌本件多數當事人所主張之分
    割方法為按應繼分比例分割為分別共有或維持公同共有，且
    本件附表所示之不動產以原物分割，並無困難，又被繼承人
    廖正所遺如附表編號6至8所示之不動產，僅有千分之幾的應
    有部分，是依上開民法所定之分割方法相關規定，本院認應
    將被繼承人廖正所遺如附表所示之不動產，分割如附表分割
    結果欄所載，爰判決如主文第八項所示。
四、按因共有物分割、經界或其他性質上類似之事件涉訟，由敗
    訴當事人負擔訴訟費用顯失公平者，法院得酌量情形，命勝
    訴之當事人負擔其一部，民事訴訟法第80條之1定有明文。
    本件分割遺產之訴，屬固有必要共同訴訟，兩造間本可互換
    地位，且均蒙其利，而被告應訴係因訴訟性質所不得不然，
    是認本件訴訟費用應由兩造平均負擔，較為公允，爰判決如
    主文第九項所示。
五、據上論結，原告之訴為有理由，依家事事件法第51條，民事
    訴訟法第385條第1項前段、第80條之1、第85條第1項前段，
    判決如主文所示。
中    華    民    國    111   年    10    月    19    日
                  家事法庭  法  官 楊皓潔   
以上正本證明與原本無異。
如對本判決上訴，須於判決送達後20日之不變期間內，向本院提
出上訴狀。
中　　華　　民　　國　　111 　年　　10　　月　　19　　日
                            書記官 鄭國銘 

附表：被繼承人廖正之遺產     編號 項    目 面積（平方公尺） 權利範圍   分割結果  1 雲林縣○○鎮○○段000○0地號土地       399  1分之1 ⑴原告、被告ｍ○○、Ｘ○○、Ｗ○○、ｃ○○、Ｉ○○、Ｑ○○、Ｕ○○、Ｄ○、Ｋ○○、Ｐ○○、Ｏ○○、ｌ○○共同分割取得應有部分10分之1，並就該共同分割取得應有部分公同共有。 ⑵被告ｅ○○、癸○○、ｄ○○、地○○、天○○、戌○○、酉○○、宇○○、宙○○、亥○○、Ｍ○○、Ｌ○○、Ｃ○○共同分割取得應有部分10分之1，並就該共同分割取得應有部分公同共有。 ⑶被告ｇ○○分割取得應有部分10分之1。 ⑷被告Ｊ○○、Ｆ○○、Ｈ○○、ｋ○○、ｊ○○共同分割取得應有部分10分之1，並就該共同分割取得應有部分公同共有。 ⑸被告玄○○、Ｇ○○、Ｚ○○、ｆ○○、Ｙ○○、Ｖ○○、Ｒ○○、Ｔ○○共同分割取得應有部分10分之1，並就該共同分割取得應有部分公同共有。 ⑹被告ｂ○○分割取得應有部分10分之1。 ⑺被告未○○○、子○○、卯○○、丑○○、甲○○、巳○○、乙○○、辰○○、壬○○共同分割取得應有部分10分之1，並就該共同分割取得應有部分公同共有。 ⑻被告己○○、戊○○、Ｂ○○、Ａ○○、庚○○、ｎ○○、辛○○共同分割取得應有部分10分之1，並就該共同分割取得應有部分公同共有。 ⑼被告ｐ○○、ｒ○○、ｑ○○、ｏ○○共同分割取得應有部分10分之1，並就該共同分割取得應有部分公同共有。 ⑽被告Ｎ○○、Ｅ○○、丁○○、寅○○、丙○○、午○○、申○○、ｉ○○、ｈ○○共同分割取得應有部分10分之1，並就該共同分割取得應有部分公同共有。  2 雲林縣○○鎮○○○段0000○0地號土地      1,255  1分之1 ⑴原告、被告ｍ○○、Ｘ○○、Ｗ○○、ｃ○○、Ｉ○○、Ｑ○○、Ｕ○○、Ｄ○、Ｋ○○、Ｐ○○、Ｏ○○、ｌ○○共同分割取得應有部分10分之1，並就該共同分割取得應有部分公同共有。 ⑵被告ｅ○○、癸○○、ｄ○○、地○○、天○○、戌○○、酉○○、宇○○、宙○○、亥○○、Ｍ○○、Ｌ○○、Ｃ○○共同分割取得應有部分10分之1，並就該共同分割取得應有部分公同共有。 ⑶被告ｇ○○分割取得應有部分10分之1。 ⑷被告Ｊ○○、Ｆ○○、Ｈ○○、ｋ○○、ｊ○○共同分割取得應有部分10分之1，並就該共同分割取得應有部分公同共有。 ⑸被告玄○○、Ｇ○○、Ｚ○○、ｆ○○、Ｙ○○、Ｖ○○、Ｒ○○、Ｔ○○共同分割取得應有部分10分之1，並就該共同分割取得應有部分公同共有。 ⑹被告ｂ○○分割取得應有部分10分之1。 ⑺被告未○○○、子○○、卯○○、丑○○、甲○○、巳○○、乙○○、辰○○、壬○○共同分割取得應有部分10分之1，並就該共同分割取得應有部分公同共有。 ⑻被告己○○、戊○○、Ｂ○○、Ａ○○、庚○○、ｎ○○、辛○○共同分割取得應有部分10分之1，並就該共同分割取得應有部分公同共有。 ⑼被告ｐ○○、ｒ○○、ｑ○○、ｏ○○共同分割取得應有部分10分之1，並就該共同分割取得應有部分公同共有。 ⑽被告Ｎ○○、Ｅ○○、丁○○、寅○○、丙○○、午○○、申○○、ｉ○○、ｈ○○共同分割取得應有部分10分之1，並就該共同分割取得應有部分公同共有。  3 雲林縣○○鎮○○○段0000○0地號土地      2,265  1分之1 ⑴原告、被告ｍ○○、Ｘ○○、Ｗ○○、ｃ○○、Ｉ○○、Ｑ○○、Ｕ○○、Ｄ○、Ｋ○○、Ｐ○○、Ｏ○○、ｌ○○共同分割取得應有部分10分之1，並就該共同分割取得應有部分公同共有。 ⑵被告ｅ○○、癸○○、ｄ○○、地○○、天○○、戌○○、酉○○、宇○○、宙○○、亥○○、Ｍ○○、Ｌ○○、Ｃ○○共同分割取得應有部分10分之1，並就該共同分割取得應有部分公同共有。 ⑶被告ｇ○○分割取得應有部分10分之1。 ⑷被告Ｊ○○、Ｆ○○、Ｈ○○、ｋ○○、ｊ○○共同分割取得應有部分10分之1，並就該共同分割取得應有部分公同共有。 ⑸被告玄○○、Ｇ○○、Ｚ○○、ｆ○○、Ｙ○○、Ｖ○○、Ｒ○○、Ｔ○○共同分割取得應有部分10分之1，並就該共同分割取得應有部分公同共有。 ⑹被告ｂ○○分割取得應有部分10分之1。 ⑺被告未○○○、子○○、卯○○、丑○○、甲○○、巳○○、乙○○、辰○○、壬○○共同分割取得應有部分10分之1，並就該共同分割取得應有部分公同共有。 ⑻被告己○○、戊○○、Ｂ○○、Ａ○○、庚○○、ｎ○○、辛○○共同分割取得應有部分10分之1，並就該共同分割取得應有部分公同共有。 ⑼被告ｐ○○、ｒ○○、ｑ○○、ｏ○○共同分割取得應有部分10分之1，並就該共同分割取得應有部分公同共有。 ⑽被告Ｎ○○、Ｅ○○、丁○○、寅○○、丙○○、午○○、申○○、ｉ○○、ｈ○○共同分割取得應有部分10分之1，並就該共同分割取得應有部分公同共有。  4 雲林縣○○鎮○○○段0000地號土地      2,999  1分之1 ⑴原告、被告ｍ○○、Ｘ○○、Ｗ○○、ｃ○○、Ｉ○○、Ｑ○○、Ｕ○○、Ｄ○、Ｋ○○、Ｐ○○、Ｏ○○、ｌ○○共同分割取得應有部分10分之1，並就該共同分割取得應有部分公同共有。 ⑵被告ｅ○○、癸○○、ｄ○○、地○○、天○○、戌○○、酉○○、宇○○、宙○○、亥○○、Ｍ○○、Ｌ○○、Ｃ○○共同分割取得應有部分10分之1，並就該共同分割取得應有部分公同共有。 ⑶被告ｇ○○分割取得應有部分10分之1。 ⑷被告Ｊ○○、Ｆ○○、Ｈ○○、ｋ○○、ｊ○○共同分割取得應有部分10分之1，並就該共同分割取得應有部分公同共有。 ⑸被告玄○○、Ｇ○○、Ｚ○○、ｆ○○、Ｙ○○、Ｖ○○、Ｒ○○、Ｔ○○共同分割取得應有部分10分之1，並就該共同分割取得應有部分公同共有。 ⑹被告ｂ○○分割取得應有部分10分之1。 ⑺被告未○○○、子○○、卯○○、丑○○、甲○○、巳○○、乙○○、辰○○、壬○○共同分割取得應有部分10分之1，並就該共同分割取得應有部分公同共有。 ⑻被告己○○、戊○○、Ｂ○○、Ａ○○、庚○○、ｎ○○、辛○○共同分割取得應有部分10分之1，並就該共同分割取得應有部分公同共有。 ⑼被告ｐ○○、ｒ○○、ｑ○○、ｏ○○共同分割取得應有部分10分之1，並就該共同分割取得應有部分公同共有。 ⑽被告Ｎ○○、Ｅ○○、丁○○、寅○○、丙○○、午○○、申○○、ｉ○○、ｈ○○共同分割取得應有部分10分之1，並就該共同分割取得應有部分公同共有。  5 雲林縣○○鎮○○○段0000地號土地      4,422  1分之1 ⑴原告、被告ｍ○○、Ｘ○○、Ｗ○○、ｃ○○、Ｉ○○、Ｑ○○、Ｕ○○、Ｄ○、Ｋ○○、Ｐ○○、Ｏ○○、ｌ○○共同分割取得應有部分10分之1，並就該共同分割取得應有部分公同共有。 ⑵被告ｅ○○、癸○○、ｄ○○、地○○、天○○、戌○○、酉○○、宇○○、宙○○、亥○○、Ｍ○○、Ｌ○○、Ｃ○○共同分割取得應有部分10分之1，並就該共同分割取得應有部分公同共有。 ⑶被告ｇ○○分割取得應有部分10分之1。 ⑷被告Ｊ○○、Ｆ○○、Ｈ○○、ｋ○○、ｊ○○共同分割取得應有部分10分之1，並就該共同分割取得應有部分公同共有。 ⑸被告玄○○、Ｇ○○、Ｚ○○、ｆ○○、Ｙ○○、Ｖ○○、Ｒ○○、Ｔ○○共同分割取得應有部分10分之1，並就該共同分割取得應有部分公同共有。 ⑹被告ｂ○○分割取得應有部分10分之1。 ⑺被告未○○○、子○○、卯○○、丑○○、甲○○、巳○○、乙○○、辰○○、壬○○共同分割取得應有部分10分之1，並就該共同分割取得應有部分公同共有。 ⑻被告己○○、戊○○、Ｂ○○、Ａ○○、庚○○、ｎ○○、辛○○共同分割取得應有部分10分之1，並就該共同分割取得應有部分公同共有。 ⑼被告ｐ○○、ｒ○○、ｑ○○、ｏ○○共同分割取得應有部分10分之1，並就該共同分割取得應有部分公同共有。 ⑽被告Ｎ○○、Ｅ○○、丁○○、寅○○、丙○○、午○○、申○○、ｉ○○、ｈ○○共同分割取得應有部分10分之1，並就該共同分割取得應有部分公同共有。  6 雲林縣○○鎮○○○段0000地號土地      4,362 5202分之4352 ⑴原告、被告ｍ○○、Ｘ○○、Ｗ○○、ｃ○○、Ｉ○○、Ｑ○○、Ｕ○○、Ｄ○、Ｋ○○、Ｐ○○、Ｏ○○、ｌ○○共同分割取得應有部分52020分之4352，並就該共同分割取得應有部分公同共有。 ⑵被告ｅ○○、癸○○、ｄ○○、地○○、天○○、戌○○、酉○○、宇○○、宙○○、亥○○、Ｍ○○、Ｌ○○、Ｃ○○共同分割取得應有部分52020分之4352，並就該共同分割取得應有部分公同共有。 ⑶被告ｇ○○分割取得應有部分52020分之4352。 ⑷被告Ｊ○○、Ｆ○○、Ｈ○○、ｋ○○、ｊ○○共同分割取得應有部分52020分之4352，並就該共同分割取得應有部分公同共有。 ⑸被告玄○○、Ｇ○○、Ｚ○○、ｆ○○、Ｙ○○、Ｖ○○、Ｒ○○、Ｔ○○共同分割取得應有部分52020分之4352，並就該共同分割取得應有部分公同共有。 ⑹被告ｂ○○分割取得應有部分52020分之4352。 ⑺被告未○○○、子○○、卯○○、丑○○、甲○○、巳○○、乙○○、辰○○、壬○○共同分割取得應有部分52020分之4352，並就該共同分割取得應有部分公同共有。 ⑻被告己○○、戊○○、Ｂ○○、Ａ○○、庚○○、ｎ○○、辛○○共同分割取得應有部分52020分之4352，並就該共同分割取得應有部分公同共有。 ⑼被告ｐ○○、ｒ○○、ｑ○○、ｏ○○共同分割取得應有部分52020分之4352，並就該共同分割取得應有部分公同共有。 ⑽被告Ｎ○○、Ｅ○○、丁○○、寅○○、丙○○、午○○、申○○、ｉ○○、ｈ○○共同分割取得應有部分52020分之4352，並就該共同分割取得應有部分公同共有。  7 雲林縣○○鎮○○○段0000○0地號土地       840 5202分之4352 ⑴原告、被告ｍ○○、Ｘ○○、Ｗ○○、ｃ○○、Ｉ○○、Ｑ○○、Ｕ○○、Ｄ○、Ｋ○○、Ｐ○○、Ｏ○○、ｌ○○共同分割取得應有部分52020分之4352，並就該共同分割取得應有部分公同共有。 ⑵被告ｅ○○、癸○○、ｄ○○、地○○、天○○、戌○○、酉○○、宇○○、宙○○、亥○○、Ｍ○○、Ｌ○○、Ｃ○○共同分割取得應有部分52020分之4352，並就該共同分割取得應有部分公同共有。 ⑶被告ｇ○○分割取得應有部分52020分之4352。 ⑷被告Ｊ○○、Ｆ○○、Ｈ○○、ｋ○○、ｊ○○共同分割取得應有部分52020分之4352，並就該共同分割取得應有部分公同共有。 ⑸被告玄○○、Ｇ○○、Ｚ○○、ｆ○○、Ｙ○○、Ｖ○○、Ｒ○○、Ｔ○○共同分割取得應有部分52020分之4352，並就該共同分割取得應有部分公同共有。 ⑹被告ｂ○○分割取得應有部分52020分之4352。 ⑺被告未○○○、子○○、卯○○、丑○○、甲○○、巳○○、乙○○、辰○○、壬○○共同分割取得應有部分52020分之4352，並就該共同分割取得應有部分公同共有。 ⑻被告己○○、戊○○、Ｂ○○、Ａ○○、庚○○、ｎ○○、辛○○共同分割取得應有部分52020分之4352，並就該共同分割取得應有部分公同共有。 ⑼被告ｐ○○、ｒ○○、ｑ○○、ｏ○○共同分割取得應有部分52020分之4352，並就該共同分割取得應有部分公同共有。 ⑽被告Ｎ○○、Ｅ○○、丁○○、寅○○、丙○○、午○○、申○○、ｉ○○、ｈ○○共同分割取得應有部分52020分之4352，並就該共同分割取得應有部分公同共有。  8 雲林縣○○鎮○○○段0000地號土地      3,973 3973分之597 ⑴原告、被告ｍ○○、Ｘ○○、Ｗ○○、ｃ○○、Ｉ○○、Ｑ○○、Ｕ○○、Ｄ○、Ｋ○○、Ｐ○○、Ｏ○○、ｌ○○共同分割取得應有部分39730分之597，並就該共同分割取得應有部分公同共有。 ⑵被告ｅ○○、癸○○、ｄ○○、地○○、天○○、戌○○、酉○○、宇○○、宙○○、亥○○、Ｍ○○、Ｌ○○、Ｃ○○共同分割取得應有部分39730分之597，並就該共同分割取得應有部分公同共有。 ⑶被告ｇ○○分割取得應有部分39730分之597。 ⑷被告Ｊ○○、Ｆ○○、Ｈ○○、ｋ○○、ｊ○○共同分割取得應有部分39730分之597，並就該共同分割取得應有部分公同共有。 ⑸被告玄○○、Ｇ○○、Ｚ○○、ｆ○○、Ｙ○○、Ｖ○○、Ｒ○○、Ｔ○○共同分割取得應有部分39730分之597，並就該共同分割取得應有部分公同共有。 ⑹被告ｂ○○分割取得應有部分39730分之597。 ⑺被告未○○○、子○○、卯○○、丑○○、甲○○、巳○○、乙○○、辰○○、壬○○共同分割取得應有部分39730分之597，並就該共同分割取得應有部分公同共有。 ⑻被告己○○、戊○○、Ｂ○○、Ａ○○、庚○○、ｎ○○、辛○○共同分割取得應有部分39730分之597，並就該共同分割取得應有部分公同共有。 ⑼被告ｐ○○、ｒ○○、ｑ○○、ｏ○○共同分割取得應有部分39730分之597，並就該共同分割取得應有部分公同共有。 ⑽被告Ｎ○○、Ｅ○○、丁○○、寅○○、丙○○、午○○、申○○、ｉ○○、ｈ○○共同分割取得應有部分39730分之597，並就該共同分割取得應有部分公同共有。